臺灣苗栗地方法院交通事件裁定　　　　94年度交聲字第98號
　原處分機關　交通部公路總局新竹區監理所苗栗監理站
　異　議 　人
　即 受處分人 甲○○
上列受處分人因違反道路交通管理處罰條例案件，對於交通部公
路局新竹區監理所苗栗監理站中華民國94年7 月4 日以竹監苗字
第裁54-Z00000000號所為之處分（原舉發案號：內政部警政政署
國道公路警察局公警局交字第Z00000000 號），聲明異議，本院
裁定如下：
    主  文
異議駁回。
    理  由
一、按道路交通安全規則第114 條第2 款規定：汽車駕駛人有左
    列情形之一者，不得駕車：二、飲用酒類或其他類似物後其
    吐氣所含酒精濃度超過每公升0.25毫克或血液中酒精濃度超
    過百分之0.05以上者；又汽車駕駛人，駕駛汽車經測試檢定
    有左列情形之一者，處新臺幣15,000元以上60,000元以下罰
    鍰，並當場移置保管其車輛及吊扣其駕駛執照1 年；因而肇
    事致人受傷者，並吊扣其駕駛執照2 年；致人重傷或死亡者
    ，吊銷其駕駛執照，並不得再考領：一、酒精濃度超過規定
    標準，道路交通管理處罰條例第35條第1 項第1 款定有明文
    。
二、異議人辯稱：如附件。
三、經查，本件受處分人即異議人甲○○於民國94年7 月4 日上
    午8 時27分，喝酒後，仍駕駛宏立貨運公司所有車牌號碼36
    7-GQ號營業大貨車，行經國道三號高速公路122.7 公里，為
    警查獲其酒測值每公升0.63毫克為警舉發之違規事實，經原
    處分機關依據道路交通管理處罰條例第35條第1 項第1 款規
    定裁決罰鍰新台幣5 萬2 千5 百元，吊扣駕駛執照12個月（
    已於94年7 月4 日繳納罰鍰），有內政部警政政署國道公路
    警察局公警局交字第Z00000000 號舉發違反道路交通管理事
    件通知單影本、原處分機關94年7 月4 日違反道路交通管理
    事件裁決書各1 紙附卷可稽，而異議人因上開酒後駕車涉及
    公共危險案件，亦經臺灣苗栗地方法院檢察署檢察官於94年
    7 月15日為緩起訴處分，有該署94年度偵字第2508號緩起訴
    處分書在卷足證。而上開交通警員製作的舉發違反道路交通
    管理事件通知單，係公務員基於職務上所製作之公文書，若
    有錯誤、虛偽，公務員可能因此負擔刑事或行政責任，故除
    顯有不可信之情況外，其可信度甚高。況且警員執行公務，
    與異議人原無仇怨可言，當無設詞誣陷之理，此外復查無何
    證據足認執勤員警有捏造事實違法取締之情事，從而，本件
    執勤警員本其維護交通秩序、安全職責所為之舉發，自應受
    到合法、正確之推定，佐以在卷之緩起訴處分書，及依據原
    舉發機關提出酒精測試值列印單明確記載檢定合格號碼、案
    號、分析器、溫度、歸零、測定值0.63mg/l、被測人、施測
    者、牌照、地點等資料，堪認取締警員所使用呼氣酒精測試
    器合乎標準，故本院認原舉發機關舉發真實可採。從而，原
    處分機關據以援引上開規定，裁處罰鍰新臺幣3 萬4 千5 百
    元，吊扣駕駛執照12月，並無不當。本件異議為無理由，應
    駁回之。
四、據上論斷，應依道路交通案件處理辦法第19條，裁定如主文
    。
中　　華　　民　　國　　94　　年　　9 　　月　　11　　日
                  交通法庭    法  官  張珈禎
右正本證明與原本無異
如不服本裁定應於送達後5 日內向本院提出抗告狀
                              書記官  黃雅琦
中　　華　　民　　國　　94　　年　　9 　　月　　21　　日
